【裁判字號】    99,易,60
【裁判日期】    990129
【裁判案由】    竊盜
【裁判全文】
臺灣嘉義地方法院刑事判決                99年度易字第60號
公  訴  人  臺灣嘉義地方法院檢察署檢察官
被      告  甲○○
上列被告因竊盜案件，經檢察官提起公訴（99年度偵字第264號
），本院改行簡式審判程序，判決如下：
    主  文
甲○○犯攜帶兇器竊盜罪，累犯，處有期徒刑柒月。扣案之虎頭
鉗壹支沒收。
    犯 罪 事 實
一、甲○○前因竊盜等案件，經本院以94年度易字第102號判處
    應執行有期徒刑1年確定。又因毒品危害防制條例等案件，
    經臺灣板橋地方法院以94年度訴字第3083號判處應執行有期
    徒刑1年8月確定；因竊盜案件，經本院以95年度易字第213
    號判處有期徒刑8月確定，上揭數罪經減刑裁定為應執行有
    期徒刑1年1月確定，並與上開有期徒刑1年接續執行，於民
    國97年3月4日執行完畢。猶不知悔改，因缺錢花用，竟意圖
    為自己不法之所有，基於竊盜之犯意，於99年1月6日凌晨2
    時許，進入嘉義市東區台林橋旁無人看管之開放式砂石場內
    ，攜帶其所有客觀上對人之生命、身體構成威脅足為兇器使
    用之虎頭鉗1支，轉開高壓發電機之螺絲後，竊取乙○○所
    有之高壓電線3條，共計12公尺（價值新臺幣2,200元），得
    手後騎乘車牌號碼CTR-262號重型機車離去。嗣於同日凌晨2
    時30分許，騎乘上揭機車，行經嘉義市○區○○路與世賢路
    口時，因闖紅燈為警盤查，在未有偵查犯罪職權之公務員發
    覺前，於警詢時供承竊盜犯行，並扣得上揭高壓電線3條（
    業已發還）及虎頭鉗1支，對於未發覺之上揭犯罪自首而接
    受裁判。
二、案經嘉義市政府警察局第二分局報請臺灣嘉義地方法院檢察
    署檢察官偵查起訴，本院改行簡式審判程序。
    理  由
一、訊據被告甲○○對於上揭犯罪事實，於本院準備程序及審理
    時均坦承不諱（見本院卷第37、43-45頁），並經證人乙○
    ○於警詢時證述明確（見警卷第6-7頁），復有搜索同意書
    、搜索扣押筆錄、被害報告單、贓物認領保管單各1份、照
    片8張附卷可憑（見警卷第9-12、15-16、18-21頁），另有
    虎頭鉗1支扣案可資佐證，上揭補強證據已足資證明被告於
    本院審理時所為之任意性自白，核與事實相符，本件事證明
    確，被告之犯行堪予認定。
二、按刑法第321條第1項第3款之攜帶兇器竊盜罪，係以行為人
    攜帶兇器竊盜為其加重條件。此所謂兇器，其種類並無限制
    ，凡客觀上足對人之生命、身體、安全構成威脅，具有危險
    性之兇器均屬之。且祇須行竊時攜帶此種具有危險性之兇器
    為已足，並不以攜帶之初有行兇之意圖為必要（最高法院著
    有79年臺上字第5253號判例可資參照）。被告本件犯行所使
    用之虎頭鉗1支，為金屬製，質地堅硬，客觀上足以對人之
    生命、身體構成威脅，具有危險性，自屬兇器。核被告所為
    ，係犯刑法第321條第1項第3款之攜帶兇器竊盜罪。被告前
    因竊盜等案件，經本院以94年度易字第102號判處應執行有
    期徒刑1年確定。又因毒品危害防制條例等案件，經臺灣板
    橋地方法院以94年度訴字第3083號判處應執行有期徒刑1年8
    月確定；因竊盜案件，經本院以95年度易字第213號判處有
    期徒刑8月確定，上揭數罪經減刑裁定為應執行有期徒刑1年
    1月確定，並與上開有期徒刑1年接續執行，於97年3月4日執
    行完畢，此有臺灣高等法院被告前案紀錄表1份在卷可參，
    其受徒刑之執行完畢後，5年以內故意再犯本件有期徒刑以
    上之罪，為累犯，應依刑法第47條第1項規定加重其刑。被
    告因闖紅燈為警盤查，在未有偵查犯罪職權之公務員發覺前
    ，於警詢時供承竊盜犯行乙節，業據被告於本院審理時供述
    在卷（見本院卷第44頁），並有警詢筆錄、偵查報告書各1
    份附卷可憑（見警卷第2-3頁、本院卷第34頁），是被告對
    於未發覺之上揭犯罪自首而接受裁判，爰依刑法第62條前段
    規定減輕其刑，並先加後減輕其刑。爰審酌被告國小畢業之
    智識程度，年輕力壯不思正途獲取財物，行為之手段，所竊
    取之物品價值，被害人所受之損害，及被告犯後坦承犯行，
    知所悔悟等一切情狀，量處如主文所示之刑，以示懲儆。扣
    案之虎頭鉗1支，係被告所有供犯罪所用之物，業據被告於
    本院審理時供承在卷（見本院卷第41頁），爰依刑法第38條
    第1項第2款宣告沒收。
據上論斷，應依刑事訴訟法第273條之1第1項、第299條第1項前
段，刑法第321條第1項第3款、第47條第1項、第62條前段、第38
條第1項第2款，判決如主文。
本案經檢察官曹合一到庭執行職務。
中    華    民    國    99    年    1     月    29    日
                       刑事第二庭  法  官  卓春慧
以上正本證明與原本無異。
如不服本判決應於收受判決後10日內向本院提出上訴書狀，並應
敘述具體理由；其未敘述上訴理由者，應於上訴期間屆滿後20日
內向本院補提理由書（均須按他造當事人之人數附繕本）「切勿
逕送上級法院」。告訴人或被害人如對於本判決不服者，應具備
理由請求檢察官上訴，其上訴期間之計算係以檢察官收受判決正
本之日期為準。
中    華    民    國    99    年    1     月    29    日
                                   書記官  李玫娜
附錄本案論罪科刑法條全文：
刑法第321條第1項第3款：
犯竊盜罪而有左列情形之一者，處6月以上5年以下有期徒刑：
三  攜帶兇器而犯之者。

司法院資訊處製作；財團法人民間司法改革基金會備份。
